【裁判字號】    96,交聲,1078
【裁判日期】    970305
【裁判案由】    聲明異議
【裁判全文】
臺灣臺南地方法院交通事件裁定        96年度交聲字第1078號
移送機關    交通部公路總局嘉義區監理所臺南監理站
異議人即    甲○○
受處分人
上列受處分人因違反道路交通管理處罰條例案件，對於交通部公
路總局嘉義區監理所臺南監理站民國96年11月30日所為之裁決處
分（處分案號：嘉監南字第裁74-BB0000000號），聲明異議，本
院裁定如下：
    主  文
異議駁回。
    理  由
一、原處分意旨略以：異議人即受處分人涂成宗（下稱異議人）
    所有之車號六七二三－ＧＱ號自小客車，於民國九十六年十
    月三日二十二時三十一分許，在高雄市○○路、高鐵路口（
    北向南），因闖紅燈，被高雄市政府警察局交通警察大隊逕
    行舉發，嗣經原處分機關即交通部公路總局嘉義區監理所台
    南監理站依道路交通管理處罰條例（下稱處罰條例）第五十
    三條第一項、第六十三條第一項之規定，裁處異議人罰鍰新
    臺幣（下同）二千七百元，並記違規點數三點。
二、本件異議意旨略以：異議人駕車經過前開路段時，並未發覺
    該路段有設置紅綠燈號誌，事後發覺該號誌燈被道路標示牌
    阻擋，不易清楚看見，且對向車道交通號誌亦未設於路口明
    顯易見處，易使初駛此路段之駕駛人違規，該號誌燈之設置
    須予以修正，以維護用路人之安全，為此聲明異議等語。
三、按汽車駕駛人，行經有燈光號誌管制之交岔路口闖紅燈者，
    處一千八百元以上五千四百元以下罰鍰，並記違規點數三點
    ，處罰條例第五十三條第一項、第六十三條第一項定有明文
    。
四、經查：本件異議人於上開時地，駕駛車號六七二三－ＧＱ號
    自小客車，有闖紅燈之違規事實，有卷附高雄市高市警交相
    字第BB0000000號舉發違反道路交通管理事件通知單及舉發
    採證相片二張附卷可稽，異議人上開違規事實洵堪認定。至
    異議人雖辯稱該違規路段之號誌設置被道路標示牌阻擋，不
    易看見等語，然觀之高雄市政府警察局交通警察大隊檢送本
    院之「高雄市○○路與曾子路口號誌設置照片及現場配置圖
    」所示，曾子路與高鐵路口（北往南）之燈光號誌及對向之
    燈光號誌均清晰可見，有該隊九十七年一月二十九日高市警
    交三字第０九七０００一七五四號函附之上開號誌設置照片
    二張及現場配置圖一張在卷可佐，異議人前開所辯，尚無可
    採。
五、綜上所述，異議人於上開時、地，駕駛前開自小客車，行經
    有燈光號誌管制之交岔路口，有闖紅燈之違規事實，既可認
    定，則原處分機關據此引用處罰條例第五十三條第一項、第
    六十三條第一項第三款並參酌違反道路交通管理事件統一裁
    罰基準表之規定，裁處異議人罰鍰二千七百元，並記違規點
    數三點，於法即無不當，本件異議無理由，應予駁回。
六、據上論結，應依道路交通管理處罰條例第八十七條第二項、
    道路交通案件處理辦法第十九條，裁定如主文。
中    華    民    國    97    年    3    月     5    日
                  交通法庭法  官  鍾邦久
以上正本證明與原本無異。
如不服本裁定應於送達後5日內向本院提出抗告狀（應附繕本）
。
                          書記官  陳慧玲
中    華    民    國    97    年    3     月    6     日


司法院資訊處製作；財團法人民間司法改革基金會備份。
